臺灣高雄地方法院民事裁定
109年度消債更字第39號
聲  請  人  呂振瑋（原名:呂國強、呂岷宸）
0000000000000000

0000000000000000

0000000000000000

0000000000000000

0000000000000000

上列當事人因消費者債務清理事件聲請更生，本院裁定如下：
    主  文
聲請人呂振瑋（原名:呂國強、呂岷宸）自中華民國一百零九年
六月十七日下午四時起開始更生程序。
命司法事務官進行本件更生程序。
    理  由
一、聲請意旨略以：伊無力清償債務，雖曾依消費者債務清理條
    例向台新商業銀行提出前置協商但不成立，而於民國109年1
    月21日聲請更生等語。
二、按債務人不能清償債務或有不能清償之虞者，得依本條例所
    定更生或清算程序，清理其債務。債務人無擔保或無優先權
    之本金及利息債務總額未逾新臺幣（下同）12,000,000元者
    ，於法院裁定開始清算程序或宣告破產前，得向法院聲請更
    生。法院開始更生程序之裁定，應載明其年、月、日、時，
    並即時發生效力。法院裁定開始更生或清算程序後，得命司
    法事務官進行更生或清算程序，必要時得選任律師、會計師
    或其他適當之自然人或法人一人為監督人或管理人。消費者
    債務清理條例（下稱消債條例）第3條、第42條第1項、第45
    條第1項及第16條第1項分別定有明文。
三、經查：
  ㈠聲請人曾向台新商業銀行提出前置協商但不成立乙節，有台
    新商業銀行出具之前置協商不成立通知書（卷第37頁）可證
    ，依消費者債務清理條例施行細則第44條之3規定，聲請人
    於前置協商不成立後聲請更生，應屬合法。
  ㈡次查，聲請人於106年至108年度申報所得均為0元，然其自陳
    向本院聲請更生前2年內有聯合禮儀社薪資所得共552,000元
    ，名下無財產，勞工保險自108年9月6日起投保於大高雄殯
    禮服務業職業工會，曾於107年8月擔任新生命蓮華事業有限
    公司股東，出資額500,000元，嗣於108年9月變更登記讓由
    第三人田鴻森承受，聲請人並陳稱未曾領取紅利或盈餘。又
    聲請人自106年1月10日起於聯合禮儀社擔任禮儀助理，據其
    自行提出之薪資袋所載108年4月至109年5月之每月薪資均為
    24,000元，每月領取兩筆社會局單親補助各2,155元等情，
    有財產及收入狀況說明書（卷第6至7頁）、債權人清冊（卷
    第8至16頁）、財政部高雄國稅局106年及107年度綜合所得
    稅各類所得資料清單及總歸戶財產查詢清單（卷第18至19頁
    、第34頁）、勞工保險被保險人投保資料表（卷第20頁至21
    ）、在職證明書（卷第22頁）、薪資袋（卷第23至27頁、第
    185頁）、存摺（卷第29至33頁、第173至175頁）、商業保
    險投保資料查詢結果表（卷第36頁）、財團法人金融聯合徵
    信中心前置協商專用債權人清冊（卷第38至41頁）、高雄市
    政府函（卷第43頁）、戶籍謄本（卷第66頁）、高雄市政府
    社會局社會福利資訊料查詢表（卷第81至84頁）、公司變更
    登記表（卷第99至102頁）、股東同意書（卷第103頁）、營
    業人銷售額與稅額申報書（卷第105至113頁）、信用報告（
    卷第123頁）、108年度稅務電子閘門財產所得調件明細表（
    卷第137頁）在卷可參，而本院依職權就聲請人之薪資資料
    函詢聯合禮儀社未獲回覆。審酌上情，認為核算聲請人目前
    償債能力之基礎以每月24,000元為基準，至單親補助於子女
    扶養費計之，詳如後述。
  ㈢關於聲請人個人日常必要支出部分，聲請人陳稱與長子租屋
    同住，每月房租6,500元，未領取租金補助，有房屋租賃契
    約書、郵局收執聯及高雄市政府都市發展局函在卷可稽（卷
    第55至58頁、第94頁、第129頁）。按債務人必要生活費用
    ，以最近一年衛生福利部或直轄市政府所公告當地區每人每
    月最低生活費一點二倍定之，消債條例第64條之2第1項定有
    明文。本院參酌衛福部社會司所公告109年度高雄市最低生
    活費標準為13,099元。又該最低生活費用之標準，係照當地
    最近1年平均每人消費支出60％，依其基準之家庭收支調查報
    告調查表格式所示有關經常性支出之調查項目，其原即包括
    利息支出、食品、衣著、房租及水費、電費、醫療保健、交
    通、娛樂、教育等基本生活需求。本院認在聲請人並無特殊
    需求，應以此最低生活費之1.2倍即15,719元認係其個人必
    要生活費用。
  ㈣至扶養費支出部分，聲請人主張扶養未成年長子，每月扶養
    費7,859元。經查，聲請人與前配偶黃淑惠育有之長子呂○豪
    係97年6月生，另與吳婕彤（與聲請人未曾有婚姻關係）育
    有之長女呂○伶係104年2月生（翌月由聲請人認領），2名子
    女於106年至108年度申報所得均為0元、名下均無財產，每
    月兩筆單親補助2,155元均匯入聲請人名下之郵政存簿儲金
    簿；又聲請人陳稱其離婚協議書已遺失，前配偶黃淑惠探視
    長子時以現金給付撫養費用，惟不願告知工作情形與收入狀
    況，至長女則由其生母吳婕彤扶養，聲請人未支出扶養費，
    每月單親補助領取後以現金交付吳婕彤等情，有戶籍謄本、
    所得資料及財產查詢清單、學雜費繳費收據、聲請人之郵政
    存簿儲金簿、高雄市政府社會局社會福利資訊料查詢表、高
    雄市政府教育局函（卷第66頁、第88至91頁、第124至126頁
    、第136至140頁、第170頁、第174至175頁）。扶養費用數
    額部分，按受扶養者之必要生活費用，準用第1項規定計算
    基準數額，並依債務人依法應負擔扶養義務之比例認定之，
    消債條例第64條之2第2項亦有明定。準此，聲請人所應負擔
    未成年長子之扶養費，以109年度高雄市每人每月最低生活
    費13,099之1.2倍即15,719元計算，扣除單親補助2,155元，
    由聲請人與前配偶共同分擔後，聲請人負擔長子每月之扶養
    費即應以6,782元【計算式：(15,719－2,155）÷2＝6,782】為
    度，聲請人主張逾上開核算數額部分，應予酌減。
  ㈤綜上所述，以聲請人現每月收入24,000元為其償債能力基準
    ，扣除個人必要生活費15,719元及長子扶養費6,782元後，
    餘1,499元，而聲請人目前負債總額為3,397,467元（參聯徵
    中心債權人清冊，包含：第一銀行、三信銀行、元大銀行、
    台新銀行、安泰銀行、中國信託銀行、新誠國際資產公司、
    滙誠第一資產公司、普羅米斯顧問公司、元大國際資產公司
    、新加坡商艾星國際公司、台灣之星電信公司、遠傳電信公
    司、中華電信公司），以聲請人自陳每月可清償1,884元（
    見卷第121頁）計算，需約150年（計算式：3,397,467÷1,88
    4÷12≒150.3）始能清償完畢，應認其已不能清償債務。此外
    ，聲請人無擔保或無優先權之債務總額未逾12,000,000元，
    且無消債條例第6條第3項、第8條或第46條各款所定駁回更
    生聲請之事由存在，則聲請人聲請更生為有理由，應予准許
    ，爰命司法事務官進行本件更生程序。
四、依消債條例第11條第1項、第45條第1項，裁定如主文。
中　　華　　民　　國　　109 　年　　6 　　月　　17　　日
                  民事庭　法　官  　賴寶合
以上正本係照原本作成。
本裁定不得抗告。
中　　華　　民　　國　　109 　年　　6 　　月　　17　　日
                          書記官    胡美儀